

ACERCA DE MÍ

Mi objetivo es poder desarrollarme en ámbitos laborales donde me permitan la posibilidad de adquirir mayor experiencia y desarrollar mi potencial tanto profesional como personal. Responsable y comprometido con las tareas asignadas.

Me gusta estar en constante aprendizaje para poder lograr mis objetivos, uno de ellos es que me den la oportunidad de entrar a mi primer empleo IT para poder empezar a crecer y encontrar mi lugar en el mundo de la programacion.

DATOS DE CONTACTO

Celular: +54 1134512011

Correo: villaverdesantiago123@gmail.com **DNI**: 43858195 - 20/11/2001 - 23 Años

Linkedin: www.linkedin.com/in/santiagovillaverde01 Dirección: Saavedra 2040, Muñiz, San Miguel Bs. As

EDUCACIÓN

Universidad Nacional de Hurlingham

Tecnicatura en Programacion (2do Año)

Colegio Secundario El Tato, San Miguel

Bachiller en Ciencias Sociales

PRINCIPALES TECNOLOGIAS

- Python
- JavaScript (básico)
- HTML
- CSS
- SQL
- PostgreSQL
- MySQL

SANTIAGO VILLAVERDE

TEC. EN PROGRAMACION

EXPERIENCIA LABORAL

Asistente Administrativo

Municipalidad De Jose C. Paz(Subsecretaria de Compras), Nov 2022 - Presente

- Atencion de Proveedores
- Manejo Administrativo(Excel, Word)
- Control de Remito, Facturas y Ordenes de Compra
- Armado de Licitaciones Publicas y Privadas

Operario de Acondicionamiento

Laboratorio Lazar, Nov 2021 - Feb 2022

• Control, Revision y Ordenamiento de productos y maquinarias